【裁判字號】    98,易,2156
【裁判日期】    980930
【裁判案由】    竊盜
【裁判全文】
臺灣板橋地方法院刑事判決              98年度易字第2156號
公  訴  人  臺灣板橋地方法院檢察署檢察官
被      告  乙○○
上列被告因竊盜案件，經檢察官提起公訴（98年度偵字第16890
號），本院於準備程序進行中，被告就被訴之事實為有罪之陳述
，經告知簡式審判程序之旨，並聽取當事人之意見後，裁定進行
簡式審判程序，本院判決如下：
    主    文
乙○○攜帶兇器、毀壞門扇、踰越安全設備竊盜，累犯，處有期
徒刑捌月；又踰越安全設備竊盜，累犯，處有期徒刑拾月；又踰
越安全設備、於夜間侵入住宅竊盜，累犯，處有期徒刑拾月；應
執行有期徒刑壹年拾月。
    事    實
一、乙○○前於民國91年間，因強盜、竊盜等案件，經臺灣苗栗
    地方法院以91年度訴字第48號判決判處應執行有期徒刑3 年
    8 月確定，93年1 月16日假釋出監，迄94年7 月21日假釋期
    滿，未經撤銷假釋，未執行之刑以已執行論；詎猶未知所戒
    慎，竟基於意圖為自己不法所有之竊盜犯意，而為下列犯行
    ：
(一)、98年3 月19日下午2 時許，持客觀上足以危害人之生命、身
    體、健康安全，具有危險性可供兇器使用之未扣案螺絲起子
    1 支，將甲○○位於臺北縣林口鄉○○○街1 號4 樓住處鐵
    門鎖撬壞，復以攀爬踰越該處陽台窗戶之方式，侵入上址（
    無故侵入他人住居部分，未據告訴）後，竊得置放屋內之BE
    NQ廠牌手提電腦及錄放影機DVD 各1 台（價值共約新臺幣《
    下同》32,000元），旋循原攀爬窗戶逃逸離去，嗣經甲○○
    報警處理，由員警採集竊嫌遺留屋內之指紋鑑定結果，與乙
    ○○之右中指指紋相符。
(二)、98年4 月1 日白天某時許，在吳秀雲位於臺北縣五股鄉○○
    路○ 段245 巷3 號2 樓住處外，以攀爬踰越該址3 樓陽台窗
    戶之方式侵入該址屋內（無故侵入住居部分，未據告訴）後
    ，竊得現金26,000元、K 金項鍊4 條、純金項鍊1 條、純金
    戒指、K 金戒指、珍珠項鍊、珍珠手鍊、珍珠耳環、玉墜子
    、水晶墜子共10多個、玉鐲子2 個、皮夾1 只、身分證、駕
    照各2 張、行照、悠遊卡、健保卡各1 張、信用卡5 張、金
    融卡4 張、殘障手冊1 本等物（價值共約176,000 元）即逃
    逸離去，嗣經吳秀雲報警處理，由員警採集竊嫌遺留屋內之
    指紋鑑定結果，與乙○○之左環指指紋相符。
(三)、98年4 月4 日19時30分許後迄同日凌晨前之夜間某時許，在
    張石城位於臺北縣八里鄉○○路○ 段233 號2 樓住處外，以
    攀爬踰越該處主臥室氣窗之方式侵入該址屋內（無故侵入住
    居部分，未據告訴），旋竊得張石城所有之現金3,000 元、
    黃金墜子1 條及LED 手電筒2 支（價值共約16,050元）後逃
    逸離去，嗣經張石城報警處理，由員警採集竊嫌遺留屋內之
    指紋鑑定結果，與乙○○之右食指指紋相符，因而查悉上情
    。
二、案經張石城訴由臺北縣政府警察局蘆洲分局及臺北縣政府警
    察局新莊分局移送臺灣板橋地方法院檢察署檢察官偵查後起
    訴。
    理    由
一、認定犯罪事實所憑之證據及理由：
(一)、訊據被告對前開犯罪事實，於偵查及本院審理中均坦認在卷
    ，併經證人甲○○、吳秀雲、張石城於警詢時證述綦詳；此
    外，復有臺北縣政府警察局新莊分局住宅竊盜現場勘察報告
    表、內政部警政署刑事警察局98年4 月28日刑紋字第098005
    5970號鑑驗書、98年5 月25日刑紋字第0980069578號鑑驗書
    、98年5 月26日刑紋字第0980058150號鑑驗書、刑事案件證
    物採驗紀錄表、失竊現場相片等在卷可稽，俱徵被告自白應
    與事實相符，可以採信，本件事證明確，被告竊盜犯行堪以
    認定。
(二)、又證人張石城於警詢中明確供稱：失竊物品原置於主臥室、
    餐桌，其於98年4 月4 日19時30分許離開，4 月5 日0 時0
    分許返回發現失竊情事（見98年度偵字第16890 號偵查卷第
    9 頁），顯見張石城於98年4 月4 日19時30分許離開其住處
    前，其住處尚未發生遭被告侵入行竊之事，即被告應係於98
    年4 月4 日19時30分許後迄同日凌晨前之夜間某時許，侵入
    張石城上址住處行竊而為如事實欄一(三)所述之竊盜犯行，是
    起訴書關於被告此部分犯行時點，載為98年4 月4 日下午5
    時許，容有誤會，併此敘明。
二、應適用之法律、科刑審酌事由：
(一)、按刑法第321 條第1 項第3 款之攜帶兇器竊盜罪，係以行為
    人攜帶兇器竊盜為其加重條件，此所謂兇器，其種類並無限
    制，凡客觀上足對人之生命、身體、安全構成威脅，具有危
    險性之兇器均屬之，且祇須行竊時攜帶此種具有危險性之兇
    器為已足，並不以攜帶之初有行兇之意圖為必要，最高法院
    著有79年度臺上字第5253號判例意旨可資參照；查如事實欄
    一(一)所述被告持以行竊所用之螺絲起子1 支，為金屬製材，
    參酌被告於警詢中供認乃持螺絲起子將甲○○住處鐵門鎖撬
    壞等語在卷，足見被告本件行竊所用之螺絲起子1 支質地堅
    硬，方得撬壞鐵門鎖，是被告於行竊之際，攜帶此質地堅硬
    之螺絲起子1 支，如以之攻擊人體，在客觀上自足對他人之
    生命身體安全構成威脅，該螺絲起子1 支自具危險性而屬刑
    法第321 條第1 項第3 款所稱之兇器甚明；是核被告如事實
    欄一(一)所為，係犯刑法第321 條第1 項第3 款、第2 款之攜
    帶兇器、毀壞門扇、踰越安全設備竊盜罪；其如事實欄一(二)
    所為，係犯同法第321 條第1 項第2 款之踰越安全設備竊盜
    罪；其如事實欄一(三)所為，係犯同法第321 條第1 項第2 款
    、第1 款之踰越安全設備、於夜間侵入住宅竊盜罪；被告有
    如事實欄所述前科及刑之執行情形，有卷附臺灣高等法院被
    告前案紀錄表可按，則其於有期徒刑執行完畢後，5 年以內
    故意再犯本件有期徒刑以上之各罪，為累犯，就其本件各該
    犯行，均應依刑法第47條第1 項規定，各加重其刑；至被告
    所犯上開3 罪間，犯意個別、行為互殊，應予分論併罰。
(二)、茲審酌被告犯罪之手段、所得財物價值、所生危害暨犯罪後
    坦承犯行甚有悔意之犯後態度等一切情狀，就其前開所犯各
    罪，分別量處如主文所示之刑，暨定其應執行之刑，以示儆
    懲；至被告持供如事實欄一(一)所述竊盜犯行所用之未扣案螺
    絲起子1 支，並無證據顯示為被告所有，亦非屬違禁物，爰
    不於本案併予宣告沒收，附此敘明。
據上論斷，應依刑事訴訟法第273 條之1 第1 項、第299 條第1
項前段，刑法第321 條第1 項第1 、2 、3 款、第47條第1 項、
第51條第5 款，判決如主文。
本案經檢察官高智美到庭執行職務。
中    華    民    國    98    年    9     月    30    日
                  刑事第十九庭法  官  陳明偉
以上正本證明與原本無異。
如不服本判決，應於判決送達後10日內，向本院提出上訴狀。
                              書記官  陳玉心
中    華    民    國    98    年    9     月    30    日
附錄：本案論罪科刑法條全文
中華民國刑法第321 條
犯竊盜罪而有左列情形之一者，處六月以上、五年以下有期徒刑
：
一  於夜間侵入住宅或有人居住之建築物、船艦或隱匿其內而犯
    之者。
二  毀越門扇、牆垣或其他安全設備而犯之者。
三  攜帶兇器而犯之者。
四  結夥三人以上而犯之者。
五  乘火災、水災或其他災害之際而犯之者。
六  在車站或埠頭而犯之者。
前項之未遂犯罰之。


司法院資訊處製作；財團法人民間司法改革基金會備份。
